# MARÍA JOSÉ GARCÉS RODRÍGUEZ

 $04/09/1992 \mid +56\ 990927298 \mid$ 

mjgarcesr@gmail.com

#### RESUMEN

Psicóloga Universidad del Desarrollo con experiencia en el área clínica y educacional. Realizó procesos de psicodiagnóstico por medio de la aplicación de pruebas tanto individuales como vinculares, así como evaluaciones psicométricas. En lo educacional se destaca por la realización de talleres e intervenciones con el equipo de profesionales y en el aula. La caracteriza su rigurosidad, planificación, compromiso, responsabilidad y trabajo colaborativo en equipo. Altas habilidades interpersonales y gran capacidad de adaptación.

### EDUCACIÓN

## UNIVERSIDAD DEL DESARROLLO, FACULTAD DE PSICOLOGÍA

2011 - 2016

- Licenciada en Psicología Intervenciones en el Área Educacional y Clínica
- Seminario de Título "Estrategias de autocuidado de los profesionales de salud mental" (nota final:6,5)

#### **COLEGIO CUMBRES**

1999 - 2010

Enseñanza Básica y Media

#### **OTROS ESTUDIOS**

- Registered Behavior Technician (RBT): Entrenamiento en Modelo ABA para el trabajo con niños con Tr. del Espectro Autista y otras necesidades especiales. Kyocare, San Diego, California.
- Play Therapy Program. UCSD Extension, San Diego, California.
- Diplomado Modelo A.M.A.R: Estrategias de Evaluación e Intervención en Infancia. Felipe Lecannelier.
- Mindfulness & Self-Compasssion Program (SC-MSC). UCSD Center of Mindfulness, San Diego, California.
- Certificación en Entrenamiento Básico Modelo EMDR (Eye Movement Desensitization and Reprocessing). Docente Psiquiatra, María Eugenia Hurtado y Psicóloga, Isidora De Andraca.
- Curso de Especialización Niños y Adolescentes en Terapia, Centro MIP (Centro de Entrenamiento en Psicoterapia y Coaching)
- Acreditación en curso de Pruebas Gráficas y Proyectivas en el Psicodiagnóstico y Psicoterapia. Docente Ximena Muñoz Hagel, miembro titular sociedad chilena de psicoanálisis (ICHPA) y secretaria general de asociación latinoamericana de Rorschach (ALAR)
- Taller introducción al Arte Terapia, Grupo Fluntt.
- Intercambio Académico. Universidad Pontificia de Comillas de Madrid, España (Beca Iberoamérica Santander Universidades)
- Taller de Arte Terapia, Centro Grupo Crece. Madrid, España.
- Estudios de inglés, EC English School of London.

## EXPERIENCIA LABORAL

### KYO CARE: AUTISM THERAPY, SAN DIEGO, CALIFORNIA

2021- a la

fecha

Registered Behavior Technician (RBT), ABA Therapy

- Realización de terapia ABA con niños con diagnóstico del Trastorno del Espectro Autista.
- Implementación del tratamiento diseñado por una profesional de BCBA trabajando habilidades sociales, de comunicación, comportamiento y socio emocional.
- Participación en reuniones clínicas y supervisiones grupales para realizar seguimiento y monitoreo de los casos.

## **COLEGIO AKROS, ÑUÑOA**

2019 -2021

Psicóloga Departamento de Orientación

- Psicóloga Pre Kínder a 5º básico.
- Diseño, implementación y colaboración en programas formativos tales como; educación sexual, convivencia escolar, prevención de consumo, área vocacional, autocuidado, salud mental, entre otros.
- Implementa y desarrolla jornadas psicoeducativas para apoderados y profesores.
- Capacita a inspectores, docentes, y personal administrativo en manejo de casos.
- Lidera seguimiento y gestión de apoyo a estudiantes con dificultades emocionales o necesidades educativas (PKº a IVº medio).
- Formaliza entrevistas con especialistas externos y apoderados de estudiantes con dificultades emocionales (PK° a IV° medio).
- Intervenciones psicoeducativas en aula con los estudiantes.
- Elaboración y actualización de protocolos.

# COLEGIO SANTA MARÍA DE LAS CONDES, MUNICIPALIDAD DE LAS CONDES

2017 - 2019

Psicóloga de Programa de Integración Escolar (PIE)

- Acompañamiento a estudiantes con diagnósticos del Trastorno del Espectro Autista, Asperger, Discapacidad Intelectual, Discapacidad Motora y otros.
- Planificación y creación de talleres e intervenciones en el aula.
- Aplicación de evaluaciones psicométricas.
- Preparación y ejecución de capacitaciones a profesionales del establecimiento escolar acerca de los siguientes temas: diagnósticos, contención en crisis, convivencia y clima escolar.
- Planificación y ejecución de charlas psicoeducativas a los apoderados del establecimiento escolar.
- Coordinación con equipo directivo.

# CENTRO DE APRENDIZAJE (CDA), MUNICIPALIDAD DE LAS CONDES

2017 - 2019

Psicóloga Clínica Infanto-Juvenil

■ Realización de procesos de psicodiagnóstico (Pruebas gráficas, Rorschach, Tests vinculares, Terapia de juego,

Evaluaciones psicométricas) y Psicoterapia individual.

- Planificación y ejecución de talleres grupales con pacientes y apoderados.
- Realización de procesos judiciales y seguimiento de éstos.
- Visitas a terreno para rescate de casos complejos.
- Supervisión clínica de casos a cargo de Ps. Ximena Muñoz H.

### REFERENCIAS

Marcela Rojas, Psicopedagoga, sub directora Centro de Aprendizaje de Las Condes. (Teléfono:997442168)

Ivonne Ramírez, Psicóloga UC, Docente en Facultad de Psicología de Universidad del Desarrollo. Supervisora clínica acreditada. Especialista en Terapia Breve. Coordinadora de área de estudio en Centro MIP. (Teléfono: 993386056)

Macarena Abarca, Orientadora y Jefa de Departamento de Orientación Colegio AKROS, Ñuñoa. (Teléfono: 982349735)